臺灣桃園地方法院小額民事判決
110年度桃小字第1368號
原      告  林德棣

被      告  謝春芬
            沈信勇
上列當事人間請求返還借款事件，本院於民國111年1月20日言詞
辯論終結，判決如下：
　　主    文
被告謝春芬應給付原告新臺幣柒萬參仟捌佰陸拾捌元，及自民國
一一０年五月十三日起至清償日止，按週年利率百分之五計算之
利息。
原告其餘之訴駁回。
訴訟費用新臺幣壹仟元由被告謝春芬負擔。
本判決第一項得假執行。
    事實及理由
一、原告主張：被告謝春芬於民國108年間要求原告為其代墊積
    欠被告沈信勇水電費、規費、手機費用及健保費（下稱系爭
    代墊款）合計新臺幣（下同）7萬3,868元，原告因而於108
    年5月1日給付7萬3,868元予沈信勇而代墊系爭代墊款，原告
    並與沈信勇以口頭約定（下稱系爭約定），日後謝春芬未清
    償系爭代墊款，沈信勇需返還系爭代墊款予原告，謝春芬嗣
    未返還系爭代墊款予原告，沈信勇亦受有不當得利，為此，
    爰依委任代墊款、系爭約定及不當得利之法律關係，提起本
    件訴訟等語，並聲明：被告應連帶給付原告7萬3,868元，及
    自起訴狀繕本送達最後一位被告之翌日起至清償日止，按週
    年利率5％計算之利息。
二、被告則以：
　㈠謝春芬：其僅要求原告代繳電信費用，未委託原告代墊系爭
    代墊款等語，並聲明：原告之訴駁回。
　㈡沈信勇：原告自願幫謝春芬清償系爭代墊款等語，並聲明：
    原告之訴駁回。　　
三、本院之判斷：
　㈠經查，謝春芬前積欠沈信勇系爭代墊款7萬3,868元，原告嗣
    於108年5月1日給付系爭代墊款7萬3,868元予沈信勇等情，
    為兩造所不爭執，並有代墊款收據（下稱系爭收據）附卷可
    參（見本院司促卷第17頁），堪信為真實。
　㈡按受任人因處理委任事務，支出之必要費用，委任人應償還
    之，並付自支出時起之利息，民法第546條第1項定有明文。
    經查，原告與謝春芬間之書信（下稱系爭書信），記載原告
    向謝春芬表示：「有位自稱勇哥（即沈信勇），妳認識嗎？
    他說妳…0953之手機是他名字，水電費是他代付，有此事嗎
    ？」，謝春芬則向原告表示：「麻煩勇哥的費用幫我代墊」
    等文字（下稱系爭代墊文字）（見本院司促卷第13頁），而
    沈信勇出具之系爭收據亦記載「代繳春芬水電…等費用」、
    「以上實付金額＄73,868元」、「電費…水費…規費…亞太手機
    （0953…）… 台哥大末期款（0953…）…健保費」、「以上款
    項已由林德棣代向謝春芬暫墊付於沈信勇」等文字（見本院
    司促卷第17頁），足認原告係受謝春芬委託處理其積欠沈信
    勇水電等費用始代為處理而代墊系爭代墊款。系爭書信固另
    記載謝春芬向原告表示：「0985…0953…一定幫我繳不再斷訊
    」等文字（下稱系爭代繳文字，本院司促卷第13頁），雖可
    認謝春芬要求原告代繳電信費用，然要求代繳之內容既為電
    信費用，與依系爭代墊文字，謝春芬係委託原告代墊其積欠
    沈信勇水電等費用，費用內容並不相同，應認謝春芬除要求
    代墊積欠沈信勇系爭代墊費外，另要求原告代繳電信費用，
    尚難以系爭代繳文字逕認謝春芬僅委託原告代墊電信費用，
    而不包含積欠沈信勇之水電等費用，謝春芬抗辯其僅委託原
    告代繳電信費用，未委託原告代墊系爭代墊費云云，自不可
    採。從而，原告依其與謝春芬之代墊款即委任法律關係，請
    求謝春芬償還系爭代墊款7萬3,868元，自屬有據。
　㈢原告主張其與沈信勇以系爭約定即口頭約定，日後謝春芬未
    清償系爭代墊款，沈信勇需返還系爭代墊款予原告云云，為
    沈信勇所否認，原告復未舉證證明，自難認其與沈信勇間存
    有系爭約定，又原告既受謝春芬委任而向沈信勇清償系爭代
    墊款，沈信勇自無不當得利，原告主張依系爭約定及不當得
    利規定請求沈信勇連帶返還系爭代墊款7萬3,868元云云（見
    本院司促卷第3頁，桃小卷第61頁），自屬無據。
四、按受任人因處理委任事務，支出之必要費用，委任人應償還
    之，並付自支出時起之利息，民法第546條第1項定有明文。
    又應付利息之債務，其利率未經約定，亦無法律可據者，週
    年利率為5％，民法第203條定有明文。經查，原告已於108年
    5月1日支出系爭代墊款已見前述，謝春芬應自翌日即同年月
    2日支付週年利率5％之利息，又本件起訴狀繕本於110年5月1
    2日送達謝春芬，有本院送達證書在卷可稽（見本院司促卷
    第202頁），原告請求謝春芬給付上開債務自起訴狀繕本送
    達之翌日即110年5月13日起至清償日止，按週年利率5％計算
    之利息，自有理由。　
五、綜上所述，原告依委任之法律關係，請求謝春芬給付7萬3,8
    68元，及自110年5月13日起至清償日止，按週年利率5％計算
    之利息，為有理由，應予准許，逾此部分，則無理由，應予
    駁回。
六、本件原告勝訴部分係依民事訴訟法第436條之8第1項規定適
    用小額訴訟程序所為之判決，依同法第436條之20規定，應
    就被告敗訴之部分，依職權宣告假執行。
七、本件事證已臻明確，兩造其餘攻擊、防禦方法及證據資料，
    經本院審酌後，認對於判決結果不生影響，爰不一一論述。
八、訴訟費用負擔之依據：民事訴訟法第79條、第85條第1項後
    段，原告雖一部勝訴，然對謝春芬部分全部勝訴，故仍由謝
    春芬全部負擔，另依同法第436條之19第1項規定，確定訴訟
    費用額如主文第3項所示。
中　　華　　民　　國　　111 　年　　2 　　月　　18　　日
                  桃園簡易庭  法  官  張明宏
以上為正本係照原本作成。
如不服本判決，應於送達後20日內，向本院提出上訴狀並表明上
訴理由，如於本判決宣示後送達前提起上訴者，應於判決送達後
20日內補提上訴理由書（須附繕本）。
如委任律師提起上訴者，應一併繳納上訴審裁判費。   
中　　華　　民　　國　　111 　年　　2 　　月　　18　　日
                              書記官  石曉芸
附錄：
一、民事訴訟法第436條之24第2項：
　  對於小額程序之第一審裁判上訴或抗告，非以其違背法令為
    理由，不得為之。
二、民事訴訟法第436條之25：
　  上訴狀內應記載上訴理由，表明下列各款事項：
　  ㈠原判決所違背之法令及其具體內容。
　  ㈡依訴訟資料可認為原判決有違背法令之具體事實。
三、民事訴訟法第471條第1項：（依同法第436條之32第2項規定
    於小額事件之上訴程序準用之）
    上訴狀內未表明上訴理由者，上訴人應於提起上訴後20日內
    ，提出理由書於原第二審法院；未提出者，毌庸命其補正，
    由原第二審法院以裁定駁回之。